【裁判字號】    98,易緝,73
【裁判日期】    980918
【裁判案由】    竊盜等
【裁判全文】
臺灣臺南地方法院刑事判決              98年度易緝字第73號
公  訴  人  臺灣臺南地方法院檢察署檢察官
被      告  丙○○
                    住臺南縣柳.
                      ）(
上列被告因竊盜案件，經檢察官提起公訴（97年度偵字第1333號
）後，被告於準備程序中就犯罪事實為有罪之陳述，本院裁定以
簡式審判程序進行審判，判決如下：
    主  文
丙○○犯竊盜罪，累犯，處有期徒刑陸月。又犯行使偽造特種文
書罪，累犯，處有期徒刑參月。又犯攜帶兇器竊盜罪，累犯，處
有期徒刑拾月。應執行有期徒刑壹年伍月。扣案夾式接電線壹組
、4407-GL號偽造車牌貳面均沒收。
    事實及理由
一、丙○○前於民國95年間，曾因偽造文書案件，經臺灣雲林地
    方法院判處有期徒刑4月確定，而於96年2月16日易科罰金執
    行完畢，詎仍不知悔改，而有下列犯行：
  (一)96年7、8月間某日，丙○○因見臺南縣柳營鄉塭仔886 號
    居所後方，有安生汽車商行所有車號7416-NU自用小貨車停
    放，竟意圖為自己不法之所有，委請不知情之鎖匠變更該貨
    車鑰匙後，竊取該車作為代步之用。
  (二)丙○○竊得前開貨車後，為免遭警察取締，乃另行起意，於
    同年9、10月間，在上址居所以壓克力板黏貼號碼之方式，
    偽造成車號4407-GL車牌2面，並懸掛於前開貨車前後，以此
    方式行使表示有辦理車籍登記之意，足生損害於公路監理機
    關對於車籍管理之正確性。
  (三)97年1月6日凌晨1時許，丙○○又另行基於不法所有之意圖
    ，駕駛前揭貨車前往臺南縣下營鄉縣道63號公路2公里處工
    地，先以夾式接電線跳接方式，發動停放該處、為甲○○所
    有之挖土機後，再持現場拾獲、足以危害人之生命身體、可
    為兇器使用之鋼條1支，敲破該挖土機駕駛座玻璃窗，而駕
    駛竊取該挖土機離去。
  (四)嗣於97年1月6日凌晨4時35分許，丙○○駕駛該挖土機行經
    臺南縣下營鄉賀建村隆營高幹238-1號前道路時，為巡邏警
    員攔查而循線查知上情，並扣得夾式接電線1組、壓克力製
    4407-GL號偽造車牌2面。
二、本件被告丙○○所犯均為死刑、無期徒刑或最輕本刑為3年
    以上有期徒刑以外之罪，其於準備程序中就被訴事實為有罪
    之陳述，經法官告知簡式審判程序之旨，並聽取公訴人之意
    見後，爰依刑事訴訟法第273條之1第1項規定，裁定進行簡
    式審判程序；另依據刑事訴訟法第273條之2、同法第159條
    第2項之規定，不適用傳聞法則有關限制證據能力之相關規
    定，並得依同法第310條之2準用第454條之規定製作略式判
    決書。均先敘明。
三、證據方法
  (一)告訴人甲○○指訴。
  (二)贓物認領保管單。
  (三)失竊車輛電腦查詢紀錄。
  (四)現場照片。
  (五)扣案夾式接電線、鋼條、偽造車牌、原車號7416-NU自用小
    貨車。
  (六)被告自白。
四、核被告竊取車號7416-NU自用小貨車，所為係犯刑法第320條
    第1項之竊盜罪。被告僱請不知情之鎖匠更換該貨車車門鎖
    與鑰匙，係以不知情之人實行犯罪構成要件，應論以間接正
    犯；又被告以壓克力板黏貼數字方式偽造成車輛號牌，懸掛
    於該貨車上以行使，所為則係犯刑法第212、216之行使偽造
    特種文書罪；至被告竊取挖土機時所持鋼條，長度約與上臂
    相當，已足以危害人之生命、身體，自可認屬兇器，是被告
    以該鋼條打破挖土機駕駛座玻璃窗發動竊取挖土機之行為，
    則係犯刑法第321條第1項第3款之攜帶兇器之竊盜罪。被告
    偽造車牌後持以行使，偽造之行為為其後行使之行為所吸收
    ，不復另論。又被告前開犯行，犯意個別，行為不同，應予
    分論併罰。
五、再查被告前於95年間，曾因偽造文書案件，經臺灣雲林地方
    法院以95年度六簡字第497號判決判處有期徒刑4月確定，而
    於96年2月16日易科罰金執行完畢，此有臺灣高等法院被告
    前案紀錄表卷內足憑。被告於5年以內故意再犯本件有期徒
    刑以上之罪，為累犯，應依刑法第47條第1項規定加重其刑
    。
六、扣案夾式接電線1組、壓克力製4407-GL號牌2面，均為被告
    所有，供犯本罪所用之物，業據被告供陳在卷，應依刑法第
    38條第1項第2款規定沒收。另扣案之鋼條1支，雖係被告用
    以竊取挖土機之用，惟被告否認該鋼條為其所有，辯稱係於
    挖土機停放地點拾取等語，檢察官且未提出其他證據，以說
    明該鋼條確為被告所有，乃認該鋼條尚不得宣告沒收。
七、公訴意旨另以被告多次犯竊盜罪，足見有犯罪之習慣，請求
    於刑之宣告外，並諭知於刑之執行前令入勞動場所強制工作
    。經查，被告固於91、95年間，均有竊盜之犯罪前科，嗣又
    再犯本件，有臺灣高等法院被告前案紀錄表可稽，惟被告前
    揭各次竊盜犯行，尚非於短暫之時間內密集為之，且各次犯
    行之手法型態亦不相同，有本院依職權調閱之起訴書、本院
    判決可佐，已難認上揭竊盜犯行係基於習慣而為，此外，檢
    察官並未提出其他證據，以說明被告有何犯罪習慣，乃不能
    適用竊盜犯贓物犯保安處分條例，並諭知刑前強制工作之處
    分。
八、依刑事訴訟法第273條之1第1項、299條第1項前段、第310條
    之2、第454條第2項，刑法第320條第1項、第216條、第212
    條、第321條第1項第3款、第47條第1項、第51條第5款、第
    38 條第1項第2款，刑法施行法第1條之1第1項、第2項前段
    ，判決如主文。
本案經檢察官乙○○到庭執行職務。
中    華    民    國    98    年    9     月    18    日
                  刑事第六庭    法  官  吳坤芳
以上正本證明與原本無異
如不服本判決應於收受本判後10日內向本院提出上訴書狀，並應
敘述具體理由。其未敘述上訴理由者，應於上訴期間屆滿後20日
內向本院補提理由書狀（均須按他造當事人之人數附繕本）「切
勿逕送上級法院」。
                                書記官  程伊妝
中    華    民    國    98    年    9     月    18    日
附錄本案論罪科刑法條：
中華民國刑法第320條
（普通竊盜罪、竊佔罪）
意圖為自己或第三人不法之所有，而竊取他人之動產者，為竊盜
罪，處 5 年以下有期徒刑、拘役或 5 百元以下罰金。
意圖為自己或第三人不法之利益，而竊佔他人之不動產者，依前
項之規定處斷。
前二項之未遂犯罰之。
中華民國刑法第216條
（行使偽造變造或登載不實之文書罪）
行使第 210 條至第 215 條之文書者，依偽造、變造文書或登載
不實事項或使登載不實事項之規定處斷。
中華民國刑法第212條
（偽造變造特種文書罪）
偽造、變造護照、旅券、免許證、特許證及關於品行、能力服務
或其他相類之證書、介紹書，足以生損害於公眾或他人者，處1
年以下有期徒刑、拘役或3百元以下罰金。
中華民國刑法第321條
（加重竊盜罪）
犯竊盜罪而有左列情形之一者，處 6 月以上、 5 年以下有期徒
刑：
一、於夜間侵入住宅或有人居住之建築物、船艦或隱匿其內而犯
之者。
二、毀越門扇、牆垣或其他安全設備而犯之者。
三、攜帶兇器而犯之者。
四、結夥三人以上而犯之者。
五、乘火災、水災或其他災害之際而犯之者。
六、在車站或埠頭而犯之者。
前項之未遂犯罰之。


司法院資訊處製作；財團法人民間司法改革基金會備份。
